【裁判字號】    97,消債更,442
【裁判日期】    971118
【裁判案由】    更生事件
【裁判全文】
臺灣板橋地方法院民事裁定           97年度消債更字第442號
聲  請  人  甲○○原名「王慧.
代  理  人  乙○○律師
上列當事人因消費者債務清理事件聲請更生，本院裁定如下：
    主  文
聲請駁回。
聲請費用由聲請人負擔。
    理  由
一、按債務人與金融機構協商成立者，不得聲請更生或清算，但
    因不可歸責於己之事由，致履行顯有重大困難者，不在此限
    ；本條例施行前，債務人依金融主管機關協調成立之中華民
    國銀行公會會員辦理消費金融案件無擔保債務協商機制與金
    融機構成立之協商，準用前項之規定，消費者債務清理條例
    第151條第 5項、第6項分別定有明文。又聲請更生或清算不
    合程式或不備其他要件者，法院應以裁定駁回之，但其情形
    可以補正者，法院應定期間先命補正，復為同條例第 8條所
    明定。
二、本件聲請意旨略以：其有不能清償債務之情事，目前債務總
    金額為新臺幣（下同）0000000 元，消費者債務清理條例施
    行前，曾依照中華民國銀行公會會員辦理消費金融案件無擔
    保債務協商機制，與其最大債權金融機構安泰商業銀行股份
    有限公司成立協商，雙方約定聲請人自民國95年 6月起，分
    120期，利率4%，每月10日以18268元依各債權銀行債權金額
    比例清償各項債務，直至全部清償為止；然自97年1 月31日
    起，其自原任職之東光電腦股份有限公司離職，即無收入可
    償還協商金額，雖曾向母親暫借款項，惟無奈經過幾個月，
    仍找不到工作，年邁的母親也無法長久提供借款，因此，在
    清償23期計420164元後，於97年5 月毀諾，其毀諾具有不可
    歸責於己事由，其願以每個月為1 期，分72期，每期清償
    4400元之方式履債，懇請鈞院裁定開始更生等語。
三、查聲請人之主張，固有安泰商業銀行通知函、協議書、無擔
    保債務還款計劃、東光電腦股份有限公司離職證明書、聯合
    徵信中心債權人清冊及安泰商業銀行97年10月7 日民事陳報
    狀等件在卷可稽，惟參諸聲請人離職之原因為「自行辭職」
    ，此有東光電腦股份有限公司97年9 月15日東光字011 號函
    可參，則聲請人辭去工作而減少收入，自不能謂其係因不可
    歸責於己之事由致履行顯有重大困難，即與消費者債務清理
    條例第151 條第5 項但書之要件不符，且上開欠缺又屬無從
    補正，依上說明，應駁回其更生之聲請，爰裁定如主文。
中    華    民    國    97    年    11    月    18    日
                  民事第三庭    法      官  陳映如
上為正本係照原本作成
如不服本裁定，應於裁定送達後10日內，以書狀向本院提出抗告
，並繳納抗告費新臺幣1千元
中    華    民    國    97    年    11    月    18    日
                                書  記  官  李錦輝


司法院資訊處製作；財團法人民間司法改革基金會備份。
